臺灣苗栗地方法院民事裁定
111年度小上字第12號
上  訴  人  徐順友
                    指定送達地址：苗栗縣○○鄉○○村○○○00○0號
被  上訴人  江尚木業廠有限公司

法定代理人  江茂雄


上列當事人間請求損害賠償事件，上訴人對中華民國111年7月20
日本院苗栗簡易庭111年度苗小字第439號第一審判決提起上訴，
本院裁定如下：
    主    文
上訴駁回。
第二審訴訟費用新臺幣壹仟伍佰元由上訴人負擔。
    理    由
一、按對於小額程序第一審判決之上訴，非以其違背法令為理由
    ，不得為之；又上訴狀內應記載上訴理由，表明下列各款事
    項：1.原判決所違背之法令及其具體內容。2.依訴訟資料可
    認為原判決有違背法令之具體事實；再上訴狀內未表明上訴
    理由者，上訴人應於提起上訴後20日內，提出理由書於原法
    院；未提出者，毋庸命其補正，由原法院以裁定駁回之，民
    事訴訟法第436條之24第2項、第436條之25、第436條之32第
    2項準用第471條第1項分別定有明文。復以原判決有不適用
    法規或適用法規不當為上訴理由時，其上訴狀或理由書應有
    具體之指摘，並揭示該法規之條項或其內容；若係成文法以
    外之法則，應揭示該法則之旨趣；倘為司法院解釋或最高法
    院之判例，則應揭示該判解之字號或其內容；如依民事訴訟
    法第469條所列各款情形提起上訴時，其上訴狀或理由書應
    揭示合於該條款之事實。上訴狀或理由書未依此項方法表明
    者，即難認已對原判決之違背法令有具體之指摘，其上訴自
    難認為合法（最高法院71年度台上字第314號判決意旨可供
    參考）。另當事人提起第三審上訴，於上訴狀內未表明上訴
    理由，亦未於提起上訴後20日內提出理由書於原第二審法院
    者；苟第二審法院未依民事訴訟法第442條第2項、第471條
    第1項規定，以裁定駁回其上訴，而將訴訟卷宗送交第三審
    法院時，應即由第三審法院以裁定駁回其上訴，此有最高法
    院民國73年8月11日73年度第2次民事庭庭長會議決定可資參
    照。
二、上訴意旨略以：被上訴人於110年9月17日函覆消保官之文件
    、原審111年7月7日言詞辯論期日均坦承曾出售棧板予伊。
    又由被上訴人於111年5月24日調解程序時，曾提出賠償新臺
    幣（下同）2,000元之條件，與就伊所主張購自被上訴人處
    之棧板尺寸、數量均未表示反駁，可證明伊於111年7月7日
    言詞辯論期日當庭所提出之棧板（下稱當庭提出棧板）確為
    被上訴人所出售，被上訴人否認當庭提出棧板為其所售出之
    商品之辯解，應不可信。再伊因棧板破裂跌入水中時，並無
    他人在場，法院要求伊舉證，已超出伊能力範圍，伊僅能提
    供棧板破裂情形照片2張，且法院如果需要前往現場勘驗，
    亦可以配合等語。並聲明：㈠原判決廢棄。㈡被上訴人應賠償
    上訴人5,400元。
三、經查：本件上訴人係於111年8月4日以書狀（下稱8月4日書
    狀）聲明對本院苗栗簡易庭111年度苗小字第439號第一審判
    決不服，並於111年8月18日補正8月4日書狀漏未記載之前揭
    上訴聲明。但其書狀所載上訴理由均係在爭執原判決之事實
    認定、證據取捨，並未表明原判決所違背之法令及其具體內
    容，暨依訴訟資料可認為原判決有違背法令之具體事實，依
    前揭判決意旨，自難謂其上訴已合法表明上訴理由。又上訴
    人亦未於民事訴訟法第471條第1項所示法定期間內就此部分
    為補正，故其上訴應屬不合法。原審未依民事訴訟法第436
    條之32第2項準用同法第471條第1項規定裁定駁回其上訴，
    而將訴訟卷宗送交本院，依前揭法律規定及庭長會議決定意
    旨，本院應無庸命補正逕以裁定駁回其上訴。
四、按於小額訴訟之上訴程序，法院為訴訟費用之裁判時，應確
    定其費用額；又訴訟費用，由敗訴之當事人負擔，民事訴訟
    法第436條之32第1項準用同法第436條之19第1項、第78條分
    別規定甚明。本件上訴人所提上訴既經駁回，依前揭法律規
    定，自應負擔本件訴訟費用即第二審裁判費1,500元，爰併
    裁定如主文第2項所示。
五、依民事訴訟法第436條之32第1項、第2項、第444條第1項前
    段、第436條之19第1項、第95條、第78條，裁定如主文。
中　　華　　民　　國　　111 　年　  9  　月　　28 　　日
                  民事第二庭  審判長法  官   顏苾涵
　　　　　　　　　                  法  官   黃思惠
　　　　　　　　　                  法  官   陳中順
以上正本係照原本作成。
本裁定不得抗告。
中　　華　　民　　國　　111 　年　　9 　　月　　28　　日
                                   書記官    蔡芬芬